臺灣臺北地方法院民事裁定
111年度抗字第84號
抗  告  人  李錦雯  
相  對  人  禾碩開發股份有限公司

法定代理人  莊朖    
上列當事人間聲請拍賣抵押物事件，抗告人對於民國110年12月1
3日本院司法事務官所為110年度司拍字第313號裁定提起抗告，
本院裁定如下：
    主  文
抗告駁回。
抗告程序費用新臺幣壹仟元由抗告人負擔。
    理  由
一、按抵押權人，於債權已屆清償期，而未受清償者，得聲請法
    院，拍賣抵押物，就其賣得價金而受清償，民法第873條定
    有明文；該規定準用於最高限額抵押權，同法第881條之17
    亦有明文。又聲請拍賣抵押物係屬非訟事件，於最高限額抵
    押，法院祇須就抵押權人提出之文件為形式上審查，如認其
    抵押權已依法登記，並有抵押權登記擔保範圍之債權存在，
    且債權已屆清償期而未受清償，即應為准許拍賣抵押物之裁
    定；至於法院所為准許與否之裁定，無確定實體法上法律關
    係存否之效力，債務人或抵押人對抵押債權及抵押權之存否
    如有爭執，應另循訴訟途徑以謀解決，不得僅依抗告程序聲
    明其爭執，並據為廢棄准許拍賣抵押物裁定之理由（最高法
    院51年台抗字第269號、94年度台抗字第631號、94年度台抗
    字第270號裁定意旨參照）。
二、本件相對人主張抗告人於民國106年3月22日，以其所有如附
    表所示之不動產（下稱系爭不動產），為擔保其對相對人現
    在（包括過去所負現在尚未清償）及將來所負之債務之清償
    ，設定新臺幣（下同）720萬元之最高限額抵押權，擔保債
    權確定期日為110年3月21日，債務清償期依照各個債務契約
    所定清償日期，並經登記在案；嗣抗告人於108年9月17日與
    相對人成立訴訟上和解，抗告人應給付相對人366萬6662元
    ，並約定分期每月攤還3萬元，如有1期未履行，債務視為全
    部到期，詎相對人自110年4月起經催告後即未依約履行，依
    上開約定已喪失期限利益，應即清償全部積欠債務，為此聲
    請拍賣抵押物以資受償，並提出抵押權設定契約書、他項權
    利證明書、和解筆錄、催告函、不動產買賣契約書、支票暨
    退票理由單（以上均為影本）及土地及建物登記謄本（正本
    ）等件為證（見原審卷第8至55頁）。原裁定就相對人提出
    之上開資料形式上審查，認其聲請符合民法第873條之規定
    ，而為准予拍賣系爭不動產之裁定，經核於法並無不合。
三、抗告意旨略以：相對人僅提出上開資料影本，並未提出執行
    名義正本，已違反強制執行法第4條第1項、第6條第1項，又
    抗告人經清償後債務總額僅餘315萬餘元，並與相對人委任
    律師溝通協調中，有和解可能，無拍賣之必要，再者系爭不
    動產價值高達4000餘萬元，相對人債權不到系爭不動產價值
    十分之一，顯違民法第148條第2項之誠信原則，為此不服原
    裁定，應法提起抗告云云。相對人則具狀答辯稱：原裁定即
    為強制執行法第4條第1項第5款之執行名義，抗告人顯係誤
    解執行名義法律性質，又兩造間並未達成和解，且和解亦非
    許可強制執行之障礙事由，再者相對人行使抵押權利聲請裁
    定准許拍賣，係依法保障之權利，並無任何違背誠信原則之
    情形等語。
四、經查，本件僅係相對人向法院聲請拍賣抵押物事件，尚未行
    強制執行程序，與強制執行法之執行名義無關，是抗告人所
    認相對人違反強制執行法乙節，顯無可取。至抗告人另主張
    債權餘額若干、有和解可能性及相對人違反誠信原則云云，
    核屬實體上法律關係之爭執，並非本件非訟程序所得審究，
    抗告人應另行提起訴訟以資解決。從而，抗告意旨指摘原裁
    定不當，求予廢棄，為無理由，應予駁回。
五、據上論結，本件抗告為無理由，爰依非訟事件法第21條第2
    項、第46條，民事訴訟法第495條之1第1項、第449條第1項
　　、第95條、第78條，裁定如主文。　
中　　華　　民　　國　　111 　年　　1 　　月　　22　　日
                  民事第五庭  審判長法　官    匡  偉
　　　　　　　　　                  法  官    張詠惠
　　　　　　　　　                  法  官    楊承翰
以上正本係照原本作成。　　　　　　　　　　
本裁定僅得以適用法規顯有錯誤為理由提起再抗告。如提起再抗
告，應於裁定送達後10日內委任律師為代理人向本院提出再抗告
狀，並繳納再抗告費新臺幣1000元。
中　　華　　民　　國　　111 　年　　1 　　月　　22　　日
                                    書記官    蕭欣怡